【裁判字號】    90,交聲,366
【裁判日期】    900528
【裁判案由】    違反道路交通管理處罰條例聲明異議
【裁判全文】
臺灣臺北地方法院交通事件裁定                      九十年度交聲字第三六六號
    異議人即
    受處分人  甲○○
右列受處分人因違反道路交通管理處罰條例案件，對於台北市交通事件裁決所中華民
國九十年三月二十九日所為之處分（原處分案號：北市裁三字第駕裁二二－Ｃ000
00000號），聲明異議，本院裁定如左：
    主      文
異議駁回。
    理      由
一、按汽車駕駛人在顯有妨礙他車通行處所停車者，處新台幣（以下同）六百元以上
    一千二百元以下罰鍰，道路交通管理處罰條例（民國九十年一月十七日總統修正
    公之道路交通管理處罰條例，其施行日期依同條例第九十三條規定須由行政院以
    命令定之，而行政院係於九十年四月三日以台九十交字第０一九三一七號令發布
    修正後之該條例自九十年六月一日起施行，故以下所述及之本條例均係現在仍有
    效之修正生效前之舊法，先予敘明）第五十六條第一項第五款定有明文。
二、本件受處分人即異議人甲○○於八十九年十二月二十七日下午七時四十分許，在
    台北縣五股工業區○○○○路六八巷道路上，將其所駕駛為其所有車號ＲＯ－七
    九二六號自用小客車，在該處雙向二車道之道路上未緊靠道路路邊右側停車，致
    妨礙他車通行，因受處分人不在停車之現場，經台北縣警察局新莊分局交通分隊
    （以下稱新莊分局）員警吳熒城以受處分人所有該部車號汽車停放位置有違反道
    路交通管理處罰條例第五十六條第五款規定之行為掣單舉發，並將受處分人停放
    於該處之汽車實施拖吊，嗣受處分人於舉發通知單上所載應到案日期前向原處分
    機關為申訴，經原處分機關請舉發單位即新莊分局調查結果，仍認受處分人有前
    開違規行為，原處分機關乃依前揭道路交通管理處罰條例第五十六條第一項第五
    款規定於九十年三月二十九日從輕裁處異議人罰鍰六百元（原處分機關於裁決書
    之舉發違反法條欄本誤載為同條例第五十六條第一項第三款，已據其去函向異議
    人更正）。
三、訊據受處分人固不否認有於前開時間將其所有前述車號汽車停放在前述地點，嗣
    遭警拖吊等事實，惟矢口否認有任何違反道路交通管理處罰條例之行為，辯稱：
    我停車的地方沒有劃紅線及黃線，也不會有妨礙他人通行，這樣處罰我，我不甘
    心云云，惟查：
    受處分人於前述時地將其所有前揭車號自用小客車在前述地點違規停放之違規事
    實，除有舉發相片一張附本院卷可稽外，另業據證人即對受處分人上開違規行為
    予以拍照採證之員警吳熒城於本院九十年五月十六日調查時，以具結擔保其供述
    之真實性並在負擔偽證罪之心理處罰狀態下供稱：（問：【提示舉發照片】本件
    是你舉發？）是；（問：舉發情形如何？）（庭呈照片七張）當天舉發時間是夜
    晚，數位相機採光不好，我今天特別就舉發地點的路段白天的情形照了六張照片
    給法官參考，照片上雖然有顯示紅線禁止臨停標誌，不過在我舉發當時是沒有紅
    線的，本來受處分人停車的整個路段都有禁止停車的圓形標誌樹立在路邊，不過
    我舉發當時受處分人停車的那個地點旁邊的禁止停車標誌剛好被破壞，那個地方
    的居民時常打電話給我們說那個地方的違規停車很嚴重，受處分人的車子當時沒
    有緊靠路邊停車，他離開路緣約二十公分左右，現場是只有雙車道，我看到他的
    車會妨礙車道上汽車行駛才予以舉發拖吊，受處分人的車所停的位置因為停車地
    點中間是劃設雙黃線，表示禁止跨越車道超車並且帶有劃分車流行向的意義，所
    以受處分人這樣停車造成他後方的車，如果要超越過他一定會跨越雙黃線造成違
    規（當日訊問筆錄參照），按證人吳熒城乃為原處分機關所認定受處分人有前開
    違規行為之原證人，其並到庭在本院法官面前以言詞供述本件訴訟上之待證事實
    －即受處分人有前開違規事實，本院由其上開供述及其所攝得上開相片已得有受
    處分人確有上開違規行為之心證，是綜合證人吳熒城上開供述及其所攝得受處分
    人之違規行為相片等二項證據資料，已足使本院得有原處分機關所認定受處分人
    有於前揭時地違規停車之事實為屬真實之百分之百確信，且於本件卷存證據資料
    內並無任何積極證據足以證明證人吳熒城上開供述係屬虛偽，亦無有足以令人顯
    信吳熒城其供述為不可採之品性證據或前科證據存在，本院自不得僅以證人為本
    件開單告發受處分人之員警而全盤抹煞其在訴訟上所具有之原證人資格，而受處
    分人對前開證人之供述並無法舉出或請本院調查任何對其有利之證據資料，以使
    本院對證人所供述受處分人違規之事實產生任何合理之懷疑，且交通警察掣單舉
    發違反道路交通管理處罰條例所列之違規事實，本質上為行政處分，係公務員基
    於職務上之權力，依法就特定之具體事件所為之具公法上效果之單方面行政行為
    ，基於公務員為公法上行為具有公信力之原則，該行政行為當可被推定為真正，
    其據以依法處分之事實認定亦為正確無誤，從而本件異議人既未能提出證據以資
    證明其確無違規行為，其雖以前開情詞置辯，尚難認為可採，本件事證明確，受
    處分人之違規行為堪以認定。
四、綜上所述，受處分人確有在前揭時地將其所有前開車號汽車在顯有妨礙他車通行
    處所停車之違規行為，從而原處分機關依前揭道路交通管理處罰條例第五十六條
    第一項第五款規定從輕裁處受處分人罰鍰六百元，核無違誤，本件受處分人之異
    議為無理由，自應將其異議駁回。
據上論斷，應依道路交通案件處理辦法第十九條，裁定如主文。
中      華      民      國    九十      年      五      月    二十八    日
                                      臺灣臺北地方法院交通法庭
                                          法  官  葉  建  廷
右正本證明與原本無異。
如不服本裁定，應於裁定送達後五日內向本院提出抗告狀。
                                          書記官  許  婉  如
中      華      民      國    九十      年      五      月    二十八    日


司法院資訊處製作；財團法人民間司法改革基金會備份。
